Images du répertoire du notaire Louis Tranchard pour l'étude II
Archives nationales de France
Images du répertoire du notaire Louis Tranchard pour l'étude II
4 juin 1710 - 6 septembre 1721
MC/RE/II/2
Etude II; Tranchard, Louis
35 x 23 cm Un registre. Ce répertoire fait partie d'un registre de 525 feuillets.
Archives nationales de France
Minutes et répertoires: la loi 2008-696 du 15 juillet 2008 relative aux archives a fixé à 75 ans à compter de la date de l'acte, ou à 25 ans à compter de la date du décès de l'intéressé si ce délai est plus bref, le délai de communication des minutes et répertoires des notaires; ce délai est porté à 100 ans à compter de la date de l'acte si le document se rapporte à un mineur (code du Patrimoine, articles L213-2, 4e d et 5e).
Autres documents de l'étude (dossiers de clients, comptabilité...): s'agissant d'archives privées, ces documents sont communicables selon les modalités fixées par le déposant ou le donateur.
Certains documents ne sont pas accessibles sous leur forme originale en raison de leur mauvais état de conservation.
Versement: 1943
Registre folioté en 2003 (foliotation non visible à l'écran).
Images des répertoires de l'étude II
Archives de l'étude II
répertoire d'officier public ministériel
- Répertoire chronologique pour la période du 4 juin 1710 au 6 septembre 1721, 4 juin 1710 - 6 septembre 1721; MC/RE/II/2
  Ce registre contient aussi le répertoire des notaires Louis Moufle pour la période du 8 septembre 1697 au 7 février 1710 et Antoine II Belot pour la période du 13 mai 1710 au 10 février 1725.
  Ce répertoire contient la liste chronologique des actes, et présente pour chaque année et chaque mois, lisiblement mentionnés, sur 3 colonnes non encadrées, la date, la nature de l'acte, et le nom des parties. Il existe une pagination ancienne de "première" à "deux cent quatre vingt et dernière".
  répertoire
  - Page de titre: "Repertoire des minutes des actes reçus par Me Louis Tranchard (...)", 386 r°; 1 page déchirée.
  - Liste chronologique des actes pour la période du 4 juin au 31 décembre 1710, 4 juin - 31 décembre 1710; 386 r°-389 v°; 4 feuillets dont le 1er est déchiré.
  - Liste chronologique des actes pour la période du 6 janvier au 22 décembre 1711, 6 janvier - 22 décembre 1711; 389 v°-395 v°; 1 page et 6 feuillets
  - Liste chronologique des actes pour la période du 2 janvier au 31 décembre 1712, 2 janvier - 31 décembre 1712; 395 v°-400 v°; 1 page et 6 feuillets
  - Liste chronologique des actes pour la période du 5 janvier au 30 décembre 1713, 5 janvier - 30 décembre 1713; 400 v°-407 r°; 1 page, 6 feuillets et 1 page
  - Liste chronologique des actes pour la période du 3 janvier au 31 décembre 1714, 3 janvier - 31 décembre 1714; 407 r°-425 r°; 18 feuillets et 1 page
  - Liste chronologique des actes pour la période du 2 janvier au 29 décembre 1715, 2 janvier - 29 décembre 1715; 425 r°-432 r°; 7 feuillets et 1 page
  - Liste chronologique des actes pour la période du 5 janvier au 31 décembre 1716, 5 janvier - 31 décembre 1716; 432 r°-440 v°; 9 feuillets
  - Liste chronologique des actes pour la période du 7 janvier au 28 décembre 1717, 7 janvier - 28 décembre 1717; 440 v°-448 v°; 1 page et 6 feuillets
  - Liste chronologique des actes pour la période du 7 janvier au 31 décembre 1718, 7 janvier - 31 décembre 1718; 448 v°-456 v°; 1 page et 9 feuillets
  - Liste chronologique des actes pour la période du 4 janvier au 30 décembre 1719, 4 janvier - 30 décembre 1719; 457 r°-499 v°; 43 feuillets
  - Liste chronologique des actes pour la période du 2 janvier au 31 décembre 1720, 2 janvier - 31 décembre 1720; 499 v°-519 v°; 1 page et 20 feuillets
  - Liste chronologique des actes pour la période du 3 janvier au 6 septembre 1721, 3 janvier - 6 septembre 1721; 519 v°-524 v°; 1 page et 5 feuillets Le feuillet 525 et dernier est blanc.